

ELOI RIERA LANAU

DÉVELOPPEUR FULL STACK

Contact

06 31 51 29 99 eloi.riera.lanau@gmail.com 66490, Saint-Jean-Pla-De-Corts

Compétences

- Méticuleux
- · Esprit critique
- Interdépendant
- Proactif
- Organisé

Frameworks

Ruby on Rails

Bootstrap

jQuery

Wordpress

Jetpack Compse

Android

Hotwire

Stack complet: junkers21.github.io

About Me

Fort de 6 années d'expérience en tant que développeur Full Stack, j'ai acquis une expertise solide dans la création d'outils professionnels, de sites vitrine et d'applications Android.

Je suis reconnu pour être force de proposition, capable de mener des projets internes visant à améliorer l'expérience de développement, l'organisation et la communication.

À la recherche d'une opportunité au sein d'une entreprise organisée où je pourrai valoriser mes compétences et contribuer de manière significative à son développement.

Langues

Français

Anglais

Espagnol

Catalan

Expérience

I See U, Perpignan Octobre 2019 - aujourd'hui

Développeur Full Stack

<u>Objectifs:</u> Création et maintenance d'outils métier, APIs, applications Android, sites vitrine

Domaine: Auto-écoles, Télécommunications, Festivals, Sport, ...

Actions Internes:

- Instaurer une culture de la documentation projet et savoirs
- · Mise en place du CI/CD et autres automatisations
- Création de standards pour améliorer la qualité et l'efficience du code

Technologies: Ruby on Rails, Bootstrap, Jetpack Compose, Kotlin, ...

I See U, Perpignan Avril 2019 - Juillet 2019

Stage en développement mobile

Objectifs: Développement d'une application Android TV

Domaine: Écran connecté aux réseaux sociaux

Technologie: Java, Ruby on Rails, Materialize, jQuery

Alterego Web, Figueres Février 2018 - Avril 2019

Développeur web

<u>Objectifs:</u> Création et maintenance de sites vitrine et e-commerces <u>Domaines:</u> Hôtellerie, restauration, associations, transports, ...

Actions Internes:

- · Ameliorations du CMS interne
 - Module de paiements
 - Multilang

Technologies: Laravel, wordpress, Bootstrap, jQuery

Formation

2018 - 2019

Ilerna Online, Lleida

CFGS Desarrollo de Aplicaciones Multiplataforma (BAC + 2 Développement Mobile)

2016 - 2018

Innovación en Formación Professional, Barcelona

CFGS Desarrollo en Aplicaciones Web (BAC + 2 Développement web)

